臺北高等行政法院判決　　　　　　　　　　　　　　　九十二年度訴字第三三四號
　　　　　　　　　　　　　　　.
　　原　　　告　大皓股份有限公司
　　代　表　人　甲○○
　　被　　　告　財政部臺北市國稅局
　　代　表　人　張盛和（局長）
　　訴訟代理人　乙○○
右當事人間因營利事業所得稅事件，原告不服財政部中華民國九十一年十一月二十一
日台財訴字第０九一００五五九二六號訴願決定，提起行政訴訟。本院判決如左：
　　主      文
原告之訴駁回。
訴訟費用由原告負擔。
　　事      實
一、事實概要：原告八十八年度營利事業所得稅經被告核定應補稅額為新台幣（下同
    ）二二七、三六九元，原告以其遭受重大財產損失，於九十一年三月十二日及九
    十一年五月二十七日分別具文向被告所屬中南稽徵所申請分期繳納，經該所以九
    十一年三月二十二日財北國稅中南審字第０九一０００二九八五號及九十一年五
    月三十一日財北國稅中南審字第０九一０００六一五七號函復以核與稅捐稽徵法
    第二十六條規定不符，而予以否准。原告不服，提起訴願，亦遭決定駁回，遂向
    本院提起行政訴訟。
二、兩造聲明：
　(一)原告聲明：
    1.訴願決定、原處分均撤銷。
    2.被告應准由原告法定代理人提供之不動產作納稅擔保，並准許原告分期繳納營
      利事業所得稅。
    3.訴訟費用由被告負擔。
　(二)被告聲明：
    1.駁回原告之訴。
    2.訴訟費用由原告負擔。
三、兩造爭點：本件是否有稅捐稽徵法第二十六條所稱「遭受重大財產損失」規定而
    　　　　　有分期繳納營利事業所得稅之適用？
　(一)原告主張之理由：按原告八十八年度營利所得稅結算申報，確因經營困難、票信
      不良，銀行無法辦理融資，而向被告申請依稅捐稽徵法第二十六條規定准予分
      期繳納，原告之負責人願提供擁有之債權或土地持分作為擔保，墾請被告准予
      分期繳納，以符徵納和諧。
　(二)被告答辯之理由：
　　1.按「納稅義務人因天災、事變或遭受重大財產損失，不能於法定期間內繳清稅
　　　捐者，得於規定納稅期間內，向稅捐稽徵機關申請延期或分期繳納，其延期或
　　　分期繳納之期間，不得逾三年。」，為稅捐稽徵法第二十六條所明定。又「．
　　　．．查稅捐稽徵法第二十六條規定之天災、事變係指地震、颱風、火災、海嘯
　　　、洪水、戰爭、瘟疫等。至遭受重大財產損失，係指納稅義務人基於特殊事實
　　　而遭受財產之重大損失，二者均非人力所能抗拒者為限，．．．」’「００公
　　　司以建築業景氣持續低迷，經營虧損，財務困難為由，申請依稅捐稽徵法第二
      十六條規定分期繳納營業稅乙案，尚非屬該條所稱之遭受重大財產損失，不宜
      照准。」，復為財政部六十八年二月七日台財稅第三０七二六號及八十四年十
      一月二十三日台財稅第八四０六六六五二二號函釋在案。
    2.本件原告八十八年度營利事業所得稅經被告核定應補稅額二二七、三六九元，
      原告以其遭受重大財產損失，有退票情事為由，於九十一年三月十二日及九十
      一年五月二十七日分別具文向被告所屬中南稽徵所申請分期繳納，案經該所以
      九十一年三月二十二日財北國稅中南審字第０九一０００二九八五號及九十一
      年五月三十一日財北國稅中南審字第０九一０００六一五七號函復，以核與稅
      捐稽徵法第二十六條規定不符，未准所請。原告不服乃向財政部提起訴願，主
      張因經營困難、票信不良，銀行無法辦理融資，申請依稅捐稽徵法第二十六條
      准予分期繳納，原告之負責人願提供擁有之債權或土地持分作為擔保，以符徵
      納和諧云云，惟依首揭規定及函釋意旨，景氣低迷經營虧損財務困難，非屬得
      申請分期繳稅之事由，本件被告所屬中南稽徵所否准其分期繳納稅款之申請，
      核與首揭規定並無不合，是原告之訴應無理由。
　　理      由
一、按「納稅義務人因天災、事變或遭受重大財產損失，不能於法定期間內繳清稅捐
    者，得於規定納稅期間內，向稅捐稽徵機關申請延期或分期繳納，其延期或分期
    繳納之期間，不得逾三年。」，為稅捐稽徵法第二十六條所規定。
二、按當事人主張事實，須負舉證責任，倘其所提出之證據，不足為主張事實之證明
    ，自不能認其主張之事實為真實。行政法院三十九年判字第二號著有判例。本件
    原告分別於九十一年三月十二日及九十一年五月二十七日，向被告所屬中南稽徵
    所申請分期繳納系爭八十八年度營利事業所得稅，無非以其遭受重大財產損失，
    有退票等經營困難情事為據。惟查稅捐稽徵法第二十六條規定所謂「遭受財產上
    重大損失」，係指納稅義務人基於非人力所能抗拒之特殊事實而財產遭受重大之
    損失而言。故縱原告所稱營利事業經營困難一節屬實，亦與該條所規定之範疇有
    間，尚難認對原告造成何重大損失。此外原告空言主張其有遭受重大財產損失，
    不能於法定期間內繳清稅捐，然並未提出其他證據以實其說，徵之前開判例，自
    難謂其已盡舉證責任，所言殊難採信。從而被告以原告主張有遭受重大財產損失
    難予採認，而為否准其延期繳納營利事業所得稅之申請，所為處分，揆之首揭條
    文規定，並無違誤，訴願決定予以維持，亦無不合，原告之訴難認有理由，自應
    予以駁回。至原告訴之聲明第二項因訴之駁回而失所附麗，亦應併予駁回。
據上論結，本件原告之訴為無理由，依行政訴訟法第九十八條第三項前段，判決如主
文。
中　　　華　　　民　　　國　　九十三　　年　　　三　　　月　　　十一　　日
                            臺 北 高 等 行 政 法 院  第 三 庭
                                           審 判 長  法    官  鄭忠仁
                                                     法    官  侯東昇
                                                     法    官  林育如
右為正本係照原本作成。
如不服本判決，應於送達後二十日內，向本院提出上訴狀並表明上訴理由，如於本判
決宣示後送達前提起上訴者，應於判決送達後二十日內補提上訴理由書（須按他造人
數附繕本）。
中　　　華　　　民　　　國　　九十三　　年　　　三　　　月　　　十一　　日
                                                     書 記 官  林惠堉
